臺灣高等法院臺中分院刑事裁定　
111年度聲字第1108號

聲  請  人  臺灣高等檢察署臺中檢察分署檢察官     
受  刑  人  李學誠
上列聲請人因受刑人數罪併罰有二裁判以上，聲請定其應執行之
刑（聲請案號：111年度執聲字第480號），本院裁定如下：
    主  文
李學誠因犯如附表所示各罪所處之刑，應執行有期徒刑拾月，如
易科罰金，以新臺幣壹仟元折算壹日。
    理  由
一、聲請意旨略以：受刑人李學誠因妨害自由等數罪，先後經判
    決確定如附表，應依刑法第53條、第51條第5款規定，定其
    應執行之刑，及依刑法第41條第1項、第8項規定，諭知易科
    罰金之折算標準，爰依刑事訴訟法第477條第1項聲請裁定等
    語。
二、按裁判確定前犯數罪者，併合處罰之，但有刑法第50條第1
    項但書之情形，經受刑人請求檢察官聲請定應執行刑者，依
    第51條規定定之；又數罪併罰，有二裁判以上者，依刑法第
    51條規定，定其應執行之刑；而數罪併罰，分別宣告其罪之
    刑，宣告多數有期徒刑者，於各刑中之最長期以上，各刑合
    併之刑期以下，定其刑期，但不得逾30年，刑法第50條、第
    53條、第51條第5款分別定有明文。次按犯最重本刑為五年
    以下有期徒刑以下之刑之罪，而受六月以下有期徒刑或拘役
    之宣告者，得以新臺幣一千元、二千元或三千元折算一日，
    易科罰金。刑法第41條第1項至第4項及第7項之規定，於數
    罪併罰之數罪均得易科罰金或易服社會勞動，其應執行之刑
    逾6月者，亦適用之，刑法第41條第1項前段、第8項分別定
    有明文。再按數罪併罰之定應執行之刑，係出於刑罰經濟與
    責罰相當之考量，並非予以犯罪行為人或受刑人不當之利益
    ，為一種特別的量刑過程，相較於刑法第57條所定科刑時應
    審酌之事項係對一般犯罪行為之裁量，為定應執行刑之宣告
    ，乃對犯罪行為人本身及所犯各罪之總檢視，除應考量行為
    人所犯數罪反應出之人格特性，並應權衡審酌行為人之責任
    與整體刑法目的及相關刑事政策，在量刑權之法律拘束性原
    則下，依刑法第51條第5款之規定，採限制加重原則，以宣
    告各刑中之最長期為下限，各刑合併之刑期為上限，但最長
    不得逾30年，資為量刑自由裁量權之外部性界限，並應受法
    秩序理念規範之比例原則、平等原則、責罰相當原則、重複
    評價禁止原則等自由裁量權之內部抽象價值要求界限之支配
    ，以使輕重得宜，罰當其責，俾符合法律授與裁量權之目的
    ，以區別數罪併罰與單純數罪之不同，兼顧刑罰衡平原則。
三、經查：
　㈠受刑人因犯如附表所示之不能安全駕駛致交通危險、無照駕
    駛過失傷害及妨害自由等數罪，前經臺灣臺中地方法院及本
    院分別判處如附表所示之刑，且均確定在案，此有各該判決
    書及臺灣高等法院被告前案紀錄表在卷可稽。茲據檢察官聲
    請定其應執行之刑，本院審核認檢察官聲請定其應執行之刑
    為合法正當，應予准許。
　㈡又定應執行刑，不僅攸關國家刑罰權之行使，於受刑人之權
    益亦有重大影響，是本院於裁定前，以陳述意見調查表函詢
    受刑人，予受刑人表示意見之機會，有本院陳述意見調查表
    及送達證書在卷可佐（見本院卷第83、85頁），經受刑人回
    函表示受刑人於109年10月16日曾腦受傷就醫治療，且受刑
    人之女甫於110年12月29日出生，請從輕酌定應執行刑等語
    （見本院卷第85頁）。本院審酌受刑人所犯如附表所示各罪
    之犯罪態樣、時間間隔、侵害法益、各罪依其犯罪情節所量
    定之刑，及受刑人所犯如附表編號1、2所示之罪，前經臺灣
    臺中地方法院以110年度聲字第3833號裁定定應執行有期徒
    刑5月在案，暨比例原則、責罰相當原則等自由裁量權限，
    並參諸刑法第51條第5款係採限制加重原則等情，爰合併定
    其應執行之刑如主文所示，並依刑法第41條第1項前段、第8
    項規定，諭知易科罰金之折算標準。至受刑人回函另陳稱其
    尚有違反槍砲案件上訴最高法院審理中，請求待判決結果後
    再行執行等語（見本院卷第85頁），惟刑期之執行指揮，乃
    檢察官之職權，是受刑人請求於另犯槍砲案件判決後再執行
    等語，本院自無審酌之餘地；另受刑人所犯如附表編號1、2
    所示之罪，雖業經執行完畢，惟此部分與其所犯如附表編號
    3所示之罪，因符合數罪併罰規定，故仍應合併定其應執行
    之刑，嗣檢察官執行時，再予扣除，併此敘明。
四、依刑事訴訟法第477條第1項，刑法第53條、第51條第5款、
    第41條第1項前段、第8項，裁定如主文。
中　　華　　民　　國　　111 　年　　5 　　月　　25　　日
            刑事第十二庭 　審判長法　官　張  國  忠
                                 法　官  李  雅  俐
                                 法　官  陳      葳
上列正本證明與原本無異。
不得抗告。
　　　　　　　　　　　　         書記官  蔡  皓  凡 

中　　華　　民　　國　　111 　年　　5 　　月　　25　　日
                

                                 

                                     


附表：受刑人李學誠定應執行刑案件一覽表
編號  1 2 3  罪名  不能安全駕駛致交通危險罪 無照駕駛過失傷害 妨害自由 宣告刑  有期徒刑3月 有期徒刑3月 有期徒刑6月 犯罪日期  108年12月5日 109年5月30日 109年8月27日 偵查（自訴）機關年度案號  臺中地檢109年度調偵字第66號 臺中地檢109年度偵字第25473號 臺中地檢109年度偵字第28173號 最後事實審 法院 臺中地院 臺中地院 中高分院  案號 109年度簡字第1381號 110年度交簡上字第155號 111年度上訴字第28號  判決日期 110年7月12日 110年8月27日 111年2月23日 確定判決 法院 臺中地院 臺中地院 中高分院  案號 109年度簡字第1381號 110年度交簡上字第155號 111年度上訴字第28號  確定日期 110年10月18日 110年8月27日 111年2月23日 是否為得易科罰金、易服社會勞動之案件  得易科罰金 得易服社會勞動 得易科罰金 得易服社會勞動 得易科罰金 得易服社會勞動 備註  臺中地檢111年度執更字第15號（編號1、2經臺中地院110年度聲字第3833號裁定定應執行有期徒刑5月，已於111年1月7日易科罰金執畢）  臺中地檢111年度執字第4779號